【裁判字號】    89,訴,337
【裁判日期】    900329
【裁判案由】    違反毒品危害防制條例
【裁判全文】
臺灣屏東地方法院刑事判決                          八十九年度訴字第三三七號
    公  訴  人  臺灣屏東地方法院檢察署檢察官
    被      告  乙○○
    指定辯護人  本院公設辯護人  戊○○
右列被告因違反毒品危害防制條例案件，經檢察官提起公訴（八十九年度偵字第九七
八號），本院判決如左：
    主  文
乙○○販賣第二級毒品，處有期徒刑捌年。
販賣所得新台幣伍仟伍佰元沒收之，如全部或一部不能沒收時，以其財產抵償之。
扣案之第二級毒品安非他命（驗後毛重壹點陸捌公克），及夾鏈袋拾貳個沒收銷燬之
。
    事  實
一、乙○○基於販賣之概括犯意，先向綽號「金茂」之年籍姓名不詳男子購買安非他
    命，並在萬丹鄉街上買得夾鏈袋後，即自民國八十九年一月初起至同年二月六日
    止，以0000000000號手機為聯絡工具，機車為交通工具，連續多次在
    屏東縣萬丹鄉四維國小大門前，以每包新台幣（下同）一千至二千元不等之價格
    ，將安非他命販賣予丁○○與丙○○等人，迨八十九年二月八日十三時二十分許
    ，經警在高雄縣彌陀鄉○○村○○路十二巷十六號查獲丙○○與丁○○二人到案
    ，並由其二人之供述而循線在屏東縣萬丹鄉崙仔頂九之一號產業道路前查獲乙○○到案，並扣得安非他命驗後毛重一．六八公克、塑膠吸管一支及夾鏈袋十二個
    。
二、案經高雄縣警察局岡山分局報請台灣屏東地方法院檢察署檢察官偵查起訴。
    理  由
一、訊據被告乙○○矢口否認有何連續販賣第二級毒品安非他命之犯行。
    經查：
    (1)被告於八十九年二月二日及六日，一次一千五百元、一次二千元在屏東縣萬丹
      鄉四維國小附近販賣予丁○○安非他命二次等情，業據證人丁○○於警、偵訊
      及本院審理中證述屬實。
    (2)被告曾於八十九年一月間及同年二月六日在上揭地點販賣安非他命予證人丙○○二次，一次一千五百元、一次二千元乙節，亦迭經證人丙○○於警、偵訊及
      本院審理中結證屬實。雖證人丙○○於八十九年十月三十日本院審理時初否認
      曾向被告購買安非他命，惟應屬一時袒護之詞，旋經本院再次訊問，亦改口證
      實於警、偵及本院初訊問時曾向被告購買之指認為真實。
    (3)本件扣案之晶體，經送高雄醫學大學附設中和紀念醫院，以薄層色層分析法抽
      樣檢驗結果，驗後毛重一．六八公克，呈甲基安非他命陽性反應，有該院檢驗
      報告單一紙可稽。而本案係警方查獲證人丁○○及丙○○，經他們供述，由丁○○以電話向被告諉稱欲購買安非他命，被告始攜帶前揭安非他命赴現場乙節
      ，亦經證人即承辦員警甲○○供述明確，被告與證人間若平時即無毒品交易，
      焉能一接獲證人之電話，即攜帶毒品外出擬交易。
    (4)再被告係證人丁○○及丙○○素無怨隙乙節，亦經三人分別供明。經調閱被告
      所有之0000000000行動電話之通聯紀錄，發現被告與二證人之電話聯繫非常頻
      繁，即以被查獲日之二月八日言，即與丁○○有八次電話聯繫、與丙○○有二
      次電話聯繫，足徵渠等間關係之密切，而栽贓誣陷或捏造證據誣告他人犯本罪
      須負很重之法律責任，證人丁○○、丙○○若無事實將不至於作不實指述，自
      陷險地。
    (5)證人丁○○係以行動電話0000000000號，證人丙○○係以電話（○
      七）0000000號，打被告之行動電話，與被告聯絡，經調閱被告上開行
      動電話之通聯紀錄，亦確常有證人二人上開之電話號碼。被告曾辯稱與二證人
      電話聯繫是問好，惟又稱與二人不熟云云。惟衡諸常情，若果真如被告所稱，
      其與二人不熟識，則其二人應無常打電話向被告問好之理。
    (6)被告於偵查中雖供稱其從事水泥工，工作及收入不一定，無工作時則種田養家
      ，惟其家庭經濟來源均靠其妻從事水泥工賺錢養家，其家中亦無種植及耕種田
      地，有被告素行調查報告一紙附卷可參，足見其所供不實，被告因家用及供己
      吸用毒品之須鋌而走險，應屬可能動機。
    (7)扣案之夾鏈袋雖被告辯稱係用來裝醬油或胡椒粉，惟後者係廚房用品，何須大
      量攜帶在身，其辯解顯悖常情，應是販毒者慣例用之以盛毒。
    綜上，本件事證已臻明確，被告犯行洵堪認定，應依法論科。
二、被告於八十九年二月八日為警查獲時，雖因丁○○、丙○○佯稱欲購買安非他命
    ，並無實際購買之真意，但被告既有販毒之故意且依約前往，即已著手實施販毒
    之行為，惟謝、陳虛與被告買賣毒品，意在協助警察辦案，以求人贓俱獲，且警
    察既已埋伏在側，伺機逮捕，事實上被告與謝、陳不能真正完成買賣毒品之行為
    ，故被告此次之行為，應屬未遂（最高法院八十五年第四次刑庭會議決議意旨參
    照）。核被告所為係犯毒品危害防制條例第四條第二項之販賣第二級毒品既遂罪
    及同條第五項、第二項之販賣第二級毒品未遂罪。又被告販賣安非他命前持有安
    非他命之低度行為，為販賣之高度行為所吸收，不另論罪。被告先後多次犯行，
    時間緊接，所犯均係構成要件相同之罪，顯係基於概括犯意反覆為之，為連續犯
    ，應依刑法第五十六條之規定論以販賣第二級毒品既遂罪，並加重其刑。除所犯
    法定本刑為無期徒刑部份依法不得加重外，有期徒刑部分依法加重其刑。茲審酌
    被告販賣毒品之次數、犯罪之動機、所為犯行足以危害他人之健康、犯後仍飾詞
    辯解、毫無悔意等一切情狀，爰量處如主文所示之刑，以資懲儆。至扣案之安非
    他命為查獲之毒品，為違禁物，爰依毒品危害防制條例第十八條第一項規定，沒
    收銷燬之諭知。裝置安非他命所用之夾鍊袋十二個，為被告所有且供犯罪所用之
    物，應依刑法第三十八條第一項第二款之規定沒收。扣案吸管一支與本案無涉，
    爰不予諭知沒收，併此敘明。另被告販賣第二級毒品所得財物，販賣予丙○○二
    次所得為三千五百元；販賣予丁○○二次，一千至二千元部分，因證人丁○○就
    準確金額之記憶已模糊，本院尚難精確計算其所得數額，惟以最有利於被告之方
    式計算，所得為二千元，總計為新台幣五千五百元，應依毒品危害防制條例第十
    九條第一項之規定沒收，如全部或一部不能沒收時，應以其財產抵償之。
中      華      民      國      九十      年      三    月    二十九    日
                                          法  官    蔡虔霖
右正本證明與原本無異。
對於本判決如有不服應於收受送達後十日內向本院提出上訴書狀上訴於台灣高等法院
高雄分院並按他造當事人之人數附具繕本。
                                          書記官   謝天祥
中      華      民      國      九十      年      三    月    二十九    日
附錄本判決論罪法條
毒品危害防制條列第四條第二項：製造、運輸、販賣第二級毒品者，處無期徒刑或七
                              年以上有期徒刑者，得併科新臺幣七百萬元以下罰
      金。


司法院資訊處製作；財團法人民間司法改革基金會備份。
